【裁判字號】    95,交聲,533
【裁判日期】    950616
【裁判案由】    違反道路交通管理處罰條例聲明異議
【裁判全文】
臺灣臺北地方法院交通事件裁定         95年度交聲字第533號
    原處分機關  臺北市交通事件裁決所
    聲明異議人
    即受處分人  甲○○
                        號
上開受處分人因違反道路交通管理處罰條例案件，對於臺北市交
通事件裁決所於中華民國九十五年五月二十四日所為之處分（北
市裁二字第裁二二—ＤＡ0000000號）聲明異議，本院裁
定如下：
    主  文
異議駁回。
    理  由
一、按道路交通管理處罰條例所用名詞「車輛」，係指在道路上
    以原動機行駛之汽車（包含機器腳踏車）或以人力、獸力行
    駛之車輛，而道路交通安全規則所用名詞「汽車」，係指在
    道路上不依軌道或電力架線而以原動機行駛之車輛（包含機
    器腳踏車），道路交通管理處罰條例第三條第八款、道路交
    通安全規則第二條第一項第一款均定有明文。次按汽車駕駛
    人停車時，在禁止臨時停車處所停車者，處新臺幣（下同）
    六百元以上一千二百元以下罰鍰；人行道，指為專供行人通
    行之騎樓、走廊及劃設供行人行走之地面道路、與人行天橋
    及人行地下道，道路交通管理處罰條例第五十六條第一項第
    一款、第三條第三款分別定有明文。另按人行道，不得臨時
    停車，道路交通安全規則第一百十一條第一項第一款亦定有
    明文。末按駕駛機器腳踏違反道路交通管理處罰條例第五十
    六條第一項第一款事件，期限內繳納罰鍰或到案聽候裁決者
    ，處六百元罰鍰，復為違反道路交通管理事件統一裁罰基準
    及處理細則第二條第二項所明定。
二、本件聲明異議人即受處分人甲○○於民國九十五年三月二十
    七日上午十時二十五分許，將其所有車牌號碼為ＩＡＷ—七
    一二號之機車停桃園縣龜山鄉○○○路之人行道上，為桃園
    縣政府警察局警員拍攝採證照片二張，而以受處分人違反道
    路交通管理處罰條例第五十六條第一項第一款汽車駕駛人停
    車時在禁止臨時停車處所停車之規定逕行舉發分別開立桃警
    局交字第ＤＡ0000000號舉發通知單，經受處分人按
    期申訴，原處分機關認受處分人確有上開交通違規行為，乃
    依據道路交通管理處罰條例第五十六條第一項第一款規定裁
    處最低額六百元之罰鍰。
三、依據受處分人所提聲明異議狀所載，其就於上開時間將上開
    車輛停放在人行道上等情均不否認，惟否認有何交通違規行
    為，並辯稱：案發地點並無相關法令規定不得停車，且人民
    亦普遍有將機車停放在騎樓或人行道之行為，而未見警察機
    關取締或告發云云。經查：受處分人曾於上開時間將其所有
    上開車輛停放在上開人行道上一節，為受處分人所不爭執，
    復有採證照片二張在卷可參，受處分人確有上開交通違規行
    為，堪以認定。而在人行道上不得停車之規定，亦為道路交
    通安全規則第一百十一條第一項第一款所明定，已如前述，
    受處分人上開所辯，均不足作為其得停車在人行道上之合法
    依據。從而，原處分機關依道路交通管理處罰條例第五十六
    條第一項第一款規定就受處分人上開交通違規行為裁處六百
    元之罰鍰，核與上開規定並無違誤。本件聲明異議為無理由
    ，應予駁回。
據上論斷，應依道路交通案件處理辦法第十九條，裁定如主文。
中    華    民    國    95    年    6     月    16    日
                        臺灣臺北地方法院交通法庭
                            法  官  唐于智
如不服本裁定，應於送達後5日內，向本院提出抗告狀。
上正本證明與原本無異。
                            書記官  李玟郁
中    華    民    國    95    年    6     月    16    日


司法院資訊處製作；財團法人民間司法改革基金會備份。
